---
output: github_document
---

# Introdução ao Machine Learning

<!-- README.md is generated from README.Rmd. Please edit that file -->

```{r, include = FALSE}
knitr::opts_chunk$set(
  collapse = TRUE,
  comment = "#>"
)
```

Repositório principal do curso Introdução ao Machine Learning.

Inscreva-se no curso: https://www.curso-r.com/cursos/intro-machine-learning

**Acesse o material completo do curso escolhendo uma das turmas abaixo**.

```{r, echo = FALSE, message = FALSE, warning = FALSE}
knitr::kable(CursoR:::listar_turmas_recentes("intro-ml"))
```

# Ementa

- **O que é Machine Learning**
  - História
  - O que é modelagem preditiva
  - Definições e Nomenclaturas
  - Por que e quando usar
  - Métricas e Funções de Custo
- **Conceitos Centrais**
  - Overfitting
  - Hiperparâmetros
  - Bases de Treino/Teste/Validação
  - Cross-Validation
  - Relação Viés-Variância
- **Modelos de Regressão**
  - Regressão Linar
  - RMSE, MAPE, R2.
  - Gradient Descent
  - Estimadores e estimativas
  - Regularização LASSO
  - Principais cuidados com os dados
- **Modelos de Classificação**
  - Regressão Logística
  - Binary Cross-entropy (Deviance)
  - Probabilidades vs Classes
  - Matriz de Confusão
  - Curva ROC
  - Acurácia, recall, precisão, F1, AUROC.
- **Modelos de Árvores**
  - Árvores de decisão
  - GINI e Entropia
  - Ganho de Informação
  - Random Forest
  - Gradient Boosting (XGBoost)
- **Tidymodels**
  - O que é
  - Como usar no R
  - Pacotes {workflows} e {recipes}

