---
title: "Recipes e seus steps"
date: "14/09/2020"
output: html_document
---

```{r setup, include=FALSE}
knitr::opts_chunk$set(echo = TRUE)

library(tidymodels)
library(embed) # steps para transformar variáveis categoricas em variáveis continuas
library(textrecipes) # steps para mexer com textos
library(timetk) # steps para mexer com series temporais
library(janitor) # funcoes auxiliares
```

## workflow

```{r}
modelo <- linear_reg(penalty = 0, mixture = 1) %>% set_engine("glmnet")
wf <- workflow() %>% add_model(modelo)
```


## dados

```{r}
data("diamonds")

diamonds_com_problemas_a_mais <- diamonds %>%
  mutate(
    coluninha_constante = 0.3,
    col_correlacionada_com_y = y + runif(n()),
    col_lincomb = y + x + z,
    across(where(is.ordered), as.character)
  )
```

## funcao recipe() ---------------------------------------------------------

```{r}
rec <- recipe(price ~ ., data = diamonds_com_problemas_a_mais)
```

## colocando steps e preparando --------------------------------------------

```{r}
rec <- rec %>% step_zv(all_predictors())
rec
prep(rec)
```

## juice() e bake() pra ver a base transformada --------------------------------

```{r}
bake(prep(rec), diamonds)
bake(prep(rec), diamonds %>% mutate(coluna_extra = 1))
```

## seletores de varaiveis --------------------------------------------------

```{r}
# pelo papel (role)
all_predictors(); all_outcomes()

# pelo tipo (type)
all_numeric(); all_nominal(); has_type("Date")

# pelo nome
starts_with(); ends_with(); contains(); matches()

# pelo nome diretamente
x; y; price

# excluir
-starts_with(); -all_outcomes()
```

# step_dummy() ------------------------------------------------------------

```{r}
rec2 <- rec %>% step_dummy(all_nominal())

juice(prep(rec2)) %>% glimpse()
```

## step_novel --------------------------------------------------------------

```{r}
rec3 <- rec %>% step_novel(color, new_level = "novo") %>% step_dummy(all_nominal())
juice(prep(rec3)) %>% glimpse()

bake(prep(rec3), diamonds %>% mutate(color = "L")) %>% glimpse()
```

```{r}
mod <- fit(add_recipe(wf, rec2), data = diamonds_com_problemas_a_mais)
predict(mod, diamonds_com_problemas_a_mais %>% mutate(color = "K"))
```

```{r}
# nao tive variabilidade suficiente
# meus dados nao variavam
# x "SP" "RJ" ... 
# extrapolacao
mod <- fit(add_recipe(wf, rec3), data = diamonds_com_problemas_a_mais)
predict(mod, diamonds_com_problemas_a_mais %>% mutate(color = "K"))
```

## step_other() ------------------------------------------------------------

```{r}
rec3 <- rec %>% step_other(clarity) %>% step_dummy(all_nominal())
juice(prep(rec3)) %>% glimpse()

diamonds_com_problemas_a_mais %>% 
  count(clarity) %>% 
  adorn_percentages(denominator = "col") %>%
  adorn_pct_formatting()

bake(prep(rec3), diamonds %>% mutate(clarity = "nova_categ")) %>% glimpse()
```

## step_unknown() ----------------------------------------------------------
```{r}
rec3 <- rec %>% step_unknown(clarity, new_level = "desconhecido") %>% step_dummy(all_nominal())
juice(prep(rec3)) %>% glimpse()

bake(prep(rec3), diamonds %>% 
       mutate(clarity = sample(c("VVS2", NA), size = n(), replace = TRUE))) %>% 
  glimpse()
```


## step_modeimpute() ----------------------------------------------------------

```{r}
# dados faltantes
# missing
# NAs
rec3 <- rec %>% step_modeimpute(clarity) %>% step_dummy(all_nominal())
juice(prep(rec3)) %>% glimpse()

bake(prep(rec3), diamonds %>% mutate(clarity = sample(c("VVS2", NA), size = n(), replace = TRUE))) %>% glimpse()

diamonds %>% count(clarity)

a <- prep(rec3)
```

```{r, eval = FALSE}
# outras formas de imputar
step_medianimpute() 
step_meanimpute()
step_lowerimpute()
step_bagimpute(x)
step_knnimpute()
step_rollimpute()
```

## Sobre a ordem dos steps -------------------------------------------------

```{r}
df <- tibble(
  id = as.character(1:4),
  x2 = runif(4),
  x1 = c("A", "A", "B", NA),
  resposta = c("sim", "nao", "sim", "nao")
)

adult_recipe <- recipe(
  resposta ~., data = df
) %>% 
  step_rm(id, skip = TRUE) %>%
  step_zv(all_numeric()) %>%
  step_medianimpute(all_numeric()) %>%
  step_modeimpute(x1, -resposta) %>%
  step_dummy(x1, -resposta)

(((adult_recipe))) %>% prep %>% juice %>% glimpse
```


## steps de mudar escalas --------------------------------------------------

```{r, eval = FALSE}
step_center() # x - mean(x)
step_scale() # x/sd(x)
step_normalize() # (x - mean(x))/sd(x)
step_range() # (x - min(x))/(max(x) - min(x))
```

```{r}
# step_center()
# x - mean(x)
rec3 <- rec %>% step_center(all_numeric())
juice(prep(rec3)) %>% summarise(across(where(is.numeric), ~round(mean(.))))
```

```{r}
# step_scale()
# x/sd(x)
rec3 <- rec3 %>% step_scale(all_numeric())
juice(prep(rec3)) %>% summarise(across(where(is.numeric), ~round(sd(.))))
```

```{r}
# step_range()
rec3 <- rec %>% step_range(all_numeric(), min = 0, max = 1)
juice(prep(rec3)) %>% summarise(across(where(is.numeric), ~round(range(.))))

(x - min(x))/(max(x) - min(x))

```

## steps de transformacao 1 para 1 coluna ----------------------------------

```{r, eval = FALSE}
step_log()
step_sqrt()
step_BoxCox()
step_YeoJohnson()
step_hyperbolic()
step_logit()
step_invlogit()
step_relu()
```

## steps de transformacao de 1 para N colunas ------------------------------

```{r, eval = FALSE}
step_poly() # x x^2 x^3 x^4
step_bs() # base splines x x1 x2 x3 x4
step_ns() # natural splines GAM
```

```{r}
rec3 <- rec %>% step_poly(x, degree = 5)
juice(prep(rec3)) %>% glimpse()
juice(prep(rec3)) %>% select(where(is.numeric)) %>% cor %>% corrplot::corrplot()
```

```{r}
rec3 <- rec %>% step_bs(x, degree = 5)
juice(prep(rec3)) %>% glimpse()
```

```{r}
rec3 <- rec %>% step_ns(x, deg_free = 5)
juice(prep(rec3)) %>% glimpse()
```

## steps de transformacao de N para N colunas ------------------------------

```{r}
step_pca()
step_ica()
step_isomap()
step_umap()
step_kpca()
step_kpca_poly()
step_kpca_rbf()
step_interact() # modelos lineares
```

Cuidado com o outcome!

```{r}
# sem o -all_outcomes() 
rec3 <- rec %>% step_pca(all_numeric())
juice(prep(rec3)) %>% glimpse()
```

```{r}
# com o -all_outcomes()
rec3 <- rec %>% 
  step_pca(all_numeric(), -all_outcomes(), threshold = 0.9) 
juice(prep(rec3)) %>% glimpse()
```

## steps de eliminar variáveis ---------------------------------------------

```{r, eval = FALSE}
step_corr()
step_zv()
step_lincomb()
step_rm()
```

```{r}
rec3 <- rec %>% step_corr(all_numeric(), threshold = 0.95)
prep(rec3)
```

```{r}
rec3 <- rec %>% step_lincomb(all_numeric())
prep(rec3)
```

```{r}
rec3 <- rec %>% step_rm(all_predictors())
juice(prep(rec3))
```


# steps do dplyr ----------------------------------------------------------

```{r, eval = FALSE}
step_arrange()
step_filter()
step_mutate()
```

```{r}
rec3 <- rec %>% 
  step_mutate(
    col_mutate1 = case_when(
      x + y > 2 ~ "OK",
      x - y > 10 ~ "Nao OK",
      TRUE ~ "Vamos ver"
    ),
    
    col_mutate2 = x + y - z
  )
juice(prep(rec3)) %>% glimpse()
```

## steps de discretizacao de vars continuas --------------------------------

```{r, eval = FALSE}
step_discretize()
step_discretize_cart()
step_discretize_xgb()
```


## steps de texto ----------------------------------------------------------

```{r, eval = FALSE}
step_regex() # "um texto longo" --- "tex" 1
step_count() # "um texto longo tex" --- "tex" 2
step_embed() # fator 54654 valores distintos 5
```

## steps de funcoes janeladas ----------------------------------------------

```{r, eval = FALSE}
step_lag() # c(1, 2, 2, 10) ----> c(2, 2, 10, NA)
step_window() # c(1, 3, 3, 4, 5, 6, 7, 8)

c(1, 2, 3, 4, 5, 6, 7, 8)
c(1, 3, 3, 4, 5, 6, 7, 8)
c(1, 2, 2.3, x, ) # moda dos ultimos 3 dias


```


## steps extras  -----------------------------------------------------------

### steps de distancias

```{r, eval = FALSE}
step_geodist()
step_classdist()
```

### steps de balanceamento de base

```{r, eval = FALSE}
step_downsample()
step_upsample()


1000
#upsample
990/10 --------> 990/200


1000000
#downsample
990000/10000 --------> 90000/10000
```

### pacote {embed}
steps de "continuizacao supervisionada" de variáveis categóricas

```{r, eval = FALSE}
step_woe()
step_lencode_mixed()
step_bagimpute("A", "IS1") #NAs
step_lencode_bayes(var_categ_que_quero_continualizar ~ .)
step_lencode_glm()
```

```{r}
rec3 <- rec %>% step_lencode_glm(all_nominal(), outcome = "price")
juice(prep(rec3)) %>% glimpse()
```

### steps de datas

```{r, eval = FALSE}
step_holiday()
step_date()
```

### pacote {timetk}

steps para séries temporais

```{r, eval=FALSE}                      
step_box_cox() # transformacao
step_diff() # diferenciacao janelada
step_fourier() # decomposicao de fourier
step_holiday_signature() # varias features
step_slidify() # suavizacao janelada
step_smooth() # suavizacao
step_timeseries_signature() # varias features
step_ts_clean() 
step_ts_impute() # imputacao
step_ts_pad() # padding
```

### pacote {textrecipes}

steps para textos

```{r}
step_lda()
step_lemma()
step_ngram()
step_pos_filter()
step_sequence_onehot()
step_stem()
step_stopwords()
step_text_normalization()
step_textfeature()
step_texthash()
step_tf()
step_tfidf()
step_tokenfilter()
step_tokenize()
step_tokenmerge()
step_untokenize()
step_word_embeddings()
```

